臺灣花蓮地方法院刑事判決　　　　　　　　94年度易字第18號
　　公　訴　人　臺灣花蓮地方法院檢察署檢察官
　　被　　　告　甲○○
上列被告因恐嚇等案件，經檢察官提起公訴（93年度偵字第2750
號），本院判決如下：
    主  文
甲○○服用酒類，不能安全駕駛動力交通工具而駕駛，處罰金壹
萬伍仟元，如易服勞役，以佰元折算壹日；又以加害生命之事
，恐嚇他人致生危害於安全，處有期徒刑貳月，如易科罰金，以
佰元折算壹日，扣案不具殺傷力之改造手槍壹支（槍枝管制編
號為0000000000號）、不具殺傷力之土造子彈肆顆，
均沒收。
    事  實
一、甲○○於民國九十三年十二月九日下午三時許起，至同日五
    時許止，在其友人位於花蓮縣玉里鎮○○○街之住處飲用酒
    類，已因飲酒致欠缺通常之注意力，而無安全駕駛動力交通
    工具之能力，詎其於此情形下，猶於飲酒完畢後，騎乘車牌
    號碼為ＬＫＤ－八一八號機車行駛於道路上，嗣於同日下午
    七時四十五分許，其騎乘上開機車行經花蓮縣玉里鎮○○路
    與民權街交岔路口之「小木屋理髮店」前時，因不勝酒力而
    不慎摔倒在地，適乙○○欲到前開理髮店理髮，見狀為甲○
    ○將上開機車扶起且進入理髮店後，甲○○又故意將該機車
    推倒在地，且進入前開理髮店內要求乙○○幫忙扶車，乙○
    ○於依言扶車之際，甲○○竟因酒醉致精神狀態已達耗弱之
    程度下，持外觀極似真槍，然不具殺傷力之改造手槍一支（
    槍枝管制編號為0000000000號，其內業已裝填不
    具殺傷力之土造子彈四顆），以三十公分之近距離朝乙○○
    右側頭部扣下板機數次，以此加害生命之事予以恫嚇，乙○
    ○因此心生畏懼，致生危害於安全。嗣因乙○○發現上開槍
    枝未拉妥滑套，槍枝無法上膛擊發，乃迅速奪下該槍枝並報
    警處理，警方據報趕抵現場後，對甲○○進行呼氣酒精濃度
    測試，測得其吐氣所含酒精濃度高達每公升一點四九毫克，
    並在其身上扣得前揭不具殺傷力之改造手槍一支及土造子彈
    四顆。
二、案經花蓮縣警察局玉里分局報告臺灣花蓮地方法院檢察署檢
    察官偵查起訴。
    理  由
一、訊據被告甲○○對其酒後駕車，及於前揭時間、地點，持上
    開不具殺傷力之改造手槍一支（內含不具殺傷力之土造子彈
    四顆）對被害人乙○○作勢射擊而予以恐嚇之事實均坦承不
    諱，核與證人乙○○、曾梅心（即前開理髮店之理髮師）所
    證相符，並有現場圖、呼氣酒精濃度測試表、不能安全駕駛
    測試觀察紀錄表、內政部警政署刑事警察局槍彈鑑定書各乙
    份，及攝有案發地點及扣案槍彈外觀之相片數幀在卷可稽，
    並有上開不具殺傷力之改造手槍一支及土造子彈四顆扣案可
    佐，足認被告此部分自白與事實相符，堪以採信。至於被告
    對其為恐嚇犯行時之精神狀況雖辯稱：伊當時已因酒醉而意
    識不清等語，惟查，證人乙○○於本院雖證稱：被告於案發
    當時酒醉、站不穩，身上的酒味也很濃，伊在理髮店外看到
    被告人、車倒地，就認定他已經酒醉，伊在警局做完筆錄後
    ，被告還趴在桌上等語（見本院審理筆錄第四頁至第五頁）
    ，前開卷附不能安全駕駛測試觀察紀錄表亦載明被告於為警
    帶回警局時，有意識模糊、注意力無法集中、呆滯木僵、昏
    睡叫喚不醒、泥醉等情形（見警卷第三十二頁），足見被告
    上開辯解並非全然無據，然據被告於偵訊及本院中所陳，其
    於案發當天下午五時許飲酒完畢後，在回家前即騎機車四處
    逛，後來逛到案發地點，且其於酒後擬駕車之際，與其一同
    飲酒之友人並未加以阻止（見偵卷第五頁反面、本院審理筆
    錄第十頁），足見被告於案發當時之精神狀況，縱使較常人
    有所減退，然並非對外界事物全然喪失判斷之能力，本院因
    認被告於案發當時之精神狀態，僅因酒醉而達到精神耗弱之
    程度，尚未達到心神喪失之程度，是故本案事證業已明確，
    被告之犯行堪以認定，應予依法論科。
二、核被告所為，係犯刑法第一百八十五條之三之服用酒類，不
    能安全駕駛動力交通工具而駕駛罪，及同法第三百零五條之
    恐嚇危害安全罪。被告所犯上開二罪間，犯意各別、行為互
    殊，應予分論併罰。被告於案發當時，已因酒醉而達精神耗
    弱程度，業如前述，爰依刑法第十九條第二項之規定，就其
    所犯恐嚇危害安全罪部分，減輕其刑。爰審酌被告之酒醉程
    度，及其犯罪之動機、目的、所犯造成被害人乙○○之恐懼
    程度等一切情狀，就其所犯分別量處如主文所示之刑，並諭
    知易服勞役及易科罰金之折算標準。扣案不具殺傷力之改造
    手槍一支（槍枝管制編號為0000000000號）及土
    造子彈四顆，為被告於九十三年十二月七日，在花蓮縣玉里
    鎮○○路旁之竹林內拾獲，本件既乏證據證明該槍、彈仍為
    原所有人保有所有之意思而遺失或脫離持有於前開地點，即
    應認被告業因先占而取得該槍、彈之所有權（民法第八百零
    二條規定參照），而該槍、彈乃供被告犯罪所用之物，爰依
    刑法第三十八條第一項第二款之規定宣告沒收。
據上論斷，應依刑事訴訟法第二百九十九條第一項前段、刑法第
一百八十五條之三、第三百零五條、第十九條第二項、第四十一
條第一項前段、第四十二條第二項、第三十八條第一項第二款，
罰金罰鍰提高標準條例第一條前段、第二條之規定，判決如主文
。
本案經檢察官張立達到庭執行職務。
中　　華　　民　　國　　94　　年　　8 　　月　　30　　日
            　　　臺灣花蓮地方法院刑事第三庭
                      審判長法　官　  鄭培麗
                            法  官    饒金鳳
                            法  官    鄭光婷
上列正本證明與原本無異。
如對本判決不服，應於送達後10日內，向本院提出上訴狀（應抄
附繕本）告訴人或被害人如對於本判決不服者，應具備理由請求
檢察官上訴，其上訴期間之計算係以檢察官收受判決正本之日期
為準。
　　　　　　　　　　　　　　書記官
中    華    民    國    94    年    9     月  6       日
附錄本判決論罪之法律條文：
中華民國刑法第一八五條之三：
服用毒品、麻醉藥品、酒類或其他相類之物，不能安全駕駛動力
交通工具而駕駛者，處一年以下有期徒刑、拘役或三萬元以下罰
金。
中華民國刑法第三０五條：
(恐嚇危害安全罪)以加害生命、身體、自由、名譽、財產之事，
恐嚇他人致生危害於安全者，處二年以下有期徒刑、拘役或三百
元以下罰金。
